# 关于企业上市合并问题

提问人：小跟班 127 时间：2017-11-04 15:16:20
陈版主你好，请问，如果同一自然人控制下的A、B两个企业，B把自己的一个子公司C卖给了其他个人，然后A的一个子公司D又把卖个给人的C公司的股份给买了回来； （ 1 ）这样的话，是属于同一控制下的企业合并还是非同一控制下的？ （ 2 ）是不是在财务的账务处理时按同一控制下的进行账务处理；但在如果要进行IPO上市的话，要作为非同一控制下的进行账务处理，因为如果作为同一控制下的可能会出现利润造假的情况？（如果是这样的话，请问有什么依据么？找了好久没有找到相关依据！）

回答人：chenyiwei
要看这两次股权转让是否为一揽子交易。如果不是一揽子交易，在两次交易之间该“其他个人”对C有实质控制权的，则应作为非同一控制下合并处理，在其他个人控制C期间，C不纳入合并报表范围。